【裁判字號】    89,易緝,38
【裁判日期】    890321
【裁判案由】    竊盜
【裁判全文】
臺灣臺北地方法院刑事判決                    八十九年度易緝字第三十八號
    公  訴  人  臺灣臺北地方法院檢察署檢察官
    被      告  甲○○
右列被告因竊盜案件，經檢察官提起公訴（八十七年度偵字第二○一五八號），本院
判決如左：
    主  文
甲○○攜帶兇器竊盜，處有期徒刑捌月。
    事  實
一、甲○○意圖為自己不法之所有，於民國（下同）八十七年九月二十五日十一時許
    ，持非其所有之一字型螺絲起子一支，在臺北市○○路○段三四八號停車場空地
    內，破壞乙○○所有車牌號碼ＥＸ—七一九七號之自用小貨車之車門鎖（毀損部
    分，未據合法告訴），行竊乙○○所有置於該小貨車後座之電動鐵鑿器一台（價
    值新台幣九千元）得手。嗣甲○○甫將行竊所得之電動鐵鑿器移至該小貨車前座
    正欲攜帶離去之際，即為乙○○發現而報警當場查獲。
二、案經台北市政府警察局松山分局移送臺灣臺北地方法院檢察署檢察官偵查起訴。
    理  由
一、訊據被告甲○○固坦承有於右揭時、地竊取被害人乙○○所有之電動鐵鑿器一台
    等節不諱，惟矢口否認曾持前述一字型螺絲起子破壞上開自用小貨車車門鎖，辯
    稱伊係經過上開地點，發現前述車號ＥＸ—七一九七號之自用小貨車車門並未上
    鎖，方才起意打開車門行竊，而上開一字型螺絲起子亦屬其於車內行竊所得之物
    ，伊並無持之破壞小貨車門鎖之行為，且伊是行竊未遂各語。
二、本院經查：
（一）被告甲○○於第一次警訊時已經自白「我是拿一字型螺絲起子，破壞門鎖進入
      車廂（車號ＥＸ—七一九七）竊得電動鐵鑿器」等情不諱（見偵查卷第四頁）
      ，核與被害人乙○○於警訊時所述被害經過「‧‧‧於11：00左右發現甲○○
      『用一支一字型起子破壞車門鎖』進入駕駛座‧‧‧」等語（見偵查卷第七頁
      ）相符，即警員翁志安、張國松二人亦於本院訊問時分別具結證稱「被告當時
      稱用螺絲起子撬開門進入車內」、「查獲當時起子在他身旁」、「（被害人乙
      ○○）在派出所內強調（扣案一字型起子）是做案工具」及被害人乙○○當時
      強調扣案之一字型起子係被告甲○○作案之工具、並非被害人乙○○所有之物
      等語明白（見本院八十九年三月七日訊問筆錄），考之被告甲○○與被害人乙
      ○○、證人翁志安、張國松二人均無嫌隙，是其等自無任意攀誣之理，甚至被
      告甲○○更坦承其於上開警訊時之陳述確具任意性各節，足見被告甲○○前揭
      警訊中自白攜帶一字型起子行竊破壞汽車門鎖之情節，即與事實相符而堪足相
      信。是以被告甲○○事後所辯未有攜帶兇器竊盜云云，即屬避就之詞而不足採
      取。
（二）其次，扣案之一字型起子並非被害人乙○○所有而係被告甲○○本案行竊所用
      之物已如前述，而其來源，參酌證人即警員翁志安於本院訊問時結證所述被告
      甲○○言及係在行竊所在附近處所取得之物等語（參本院八十九年三月七日訊
      問筆錄，惟此部分因查無一字型起子係屬他人失竊或遺失之物，自不得論擬被
      告甲○○此部分行為即涉竊盜或侵占遺失物等罪嫌），因此上開扣案之一字型
      起子應非被告甲○○所有，當可認定。
（三）至於被告甲○○雖又辯稱其上開舉止僅止為竊盜未遂之程度而已，然查竊盜罪
      行既未遂之區別標準，無非以行為人所竊物品已否移入其權力支配範圍為準，
      如已將他人財物移歸自己所持，即為竊盜既遂（最高法院十七年上字第五○九
      號判例參照）；揆諸本案情節，被告甲○○既已將被害人乙○○所有置於汽車
      後座之電動鐵鑿器移至車內前座，使之處於隨時可以搬離現場之狀態，顯然上
      開物品已在被告甲○○實力支配範圍之內甚為明顯，因之被告甲○○之竊盜犯
      行當然已經達於既遂之程度，要無疑問。是被告甲○○此部分辯解，亦不足相
      信。
（四）再者，本件被告甲○○雖於八十六年一月十一日曾有行竊他人物品，經臺灣板
      橋地方法院於八十七年八月二十六日判處有期徒刑二月（尚未執行），惟按被
      告甲○○於本院訊問時已經坦承本案竊盜情節係其臨時起意所為，與前述犯行
      間並無連續犯之概括犯意關係等語明確（參本院八十九年二月十五日訊問筆錄
      ），因此本件本院自得為實體之審理，附此說明。
（五）此外，本件並有被害人乙○○出具之失竊報告及贓物認領保管收據各乙紙附卷
      可稽，且有本院命警方檢送被告甲○○行竊所用之前開一字型螺絲起子乙支扣
      案可佐。綜上，本件事證明確，被告甲○○之犯行堪以認定。
三、按扣案之一字型螺絲起子係金屬製品，質硬而型尖，可用以殺傷人之生命、身體
    ，客觀上具有危險性，自屬刑法第三百二十一條第一項第三款所稱「兇器」之一
    種。故核被告甲○○所為，係犯刑法第三百二十一條第一項第三款之加重竊盜罪
    。惟起訴書證據並所犯法條欄既登載被告甲○○所犯法條為刑法第三百二十條第
    一項之普通竊盜罪嫌，因此起訴法條即應變更。爰審酌被告甲○○曾有相同之竊
    盜前科（此有本院被告全國前案紀錄表一紙附卷足按），未及執行又為本件犯行
    足見品行不端、其犯罪之動機、目的、手段、所生危害，犯罪後猶為避就之詞顯
    見態度不佳等及其他一切情狀，酌情量處如主文所示之刑。至於扣案之一字型螺
    絲起子雖係供被告甲○○犯罪所用之物，惟既非違禁物，亦經被告甲○○堅詞否
    認為其所有，爰不為沒收之諭知。
據上論結，應依刑事訴訟法第二百九十九條第一項前段、第三百條，刑法第三百二十
一條第一項第三款，判決如主文。
本案經檢察官楊榮宗到庭執行職務
中      華      民      國      八十九      年      三    月    二十一  日
                                     臺灣臺北地方法院刑事第九庭
                                         法  官  蕭胤瑮
右正本證明與原本無異
如不服本判決應於送達後十日內向本院提出上訴狀
                                         書記官  石幸代
中      華      民      國      八十九      年      三    月   二十四   日
附錄本案論罪科刑法條全文
刑法第三百二十一條
犯竊盜罪而有左列情形之一者，處六月以上五年以下有期徒刑：
一  於夜間侵入住宅或有人居住之建築物、船艦，或隱匿其內而犯之者。
二  毀越門扇、牆垣或其他安全設備而犯之者。
三  攜帶兇器而犯之者。
四  結夥三人以上而犯之者。
五  乘火災、水災或其他災害之際而犯之者。
六  在車站或埠頭而犯之者。
前項之未遂罰之。


司法院資訊處製作；財團法人民間司法改革基金會備份。
